最高法院刑事判決　　　　　　　　　　　　　　　八十六年度台上字第五六九二號
　　上　訴　人　乙○○
　　選任辯護人　郭重鑾律師
　　上　訴　人　甲○○
　　選任辯護人　高銘陞律師
　　　　　　　　林詮勝律師
　　上　訴　人　丙○○
右上訴人等因走私案件，不服台灣高等法院花蓮分院中華民國八十六年一月二十二日
第二審判決（八十五年度上訴字第三三九號，起訴案號：台灣台東地方法院檢察署八
十四年度偵字第一三七七、一四八七號），提起上訴，本院判決如左：
    主  文
上訴駁回。
    理  由
按刑事訴訟法第三百七十七條規定：上訴於第三審法院，非以判決違背法令為理由，
不得為之。是提起第三審上訴，應以原判決違背法令為理由，係屬法定要件。且必須
依據卷內資料為具體之指摘，並足據以辨認原判決已具備違背法令之形式，始屬相當
。本件原判決改判論處上訴人乙○○、甲○○二人以共同私運管制物品進口逾公告數
額罪刑；及維持第一審論處上訴人丙○○以共同運送私運管制物品進口逾公告數額之
走私物品罪刑之判決，駁回其在第二審之上訴。係依憑已判刑確定之共同被告陳水旺
、李界榮、黃正義三人所為供述情節相互一致之自白，扣案完稅價格合計為新台幣三
百九十萬六千五百三十一元之走私未稅洋煙、行動電話、呼叫器、無線電對講機，卷
附運送私貨之現場照片及上訴人乙○○、甲○○案發後要求共同被告陳水旺出面頂下
全部罪責之紙條式紙等證物，而為論斷，已述其所憑之證據及認定之理由。而以上
訴人等三人事後否認有上揭犯行之辯解，為飾卸之詞，不足採取，在理由內依調查所
得證據，詳加指駁。從形式上觀察，原判決並無判決理由不備或證據上理由矛盾等違
法情形存在。上訴意旨，置原判決所為明白論斷於不顧，專憑其個人意見，就原審採
證認事職權之適法行使，及與判決主旨無關之枝節問題，漫事爭執，難認已符合首揭
法定之第三審上訴要件。又證人即共同被告陳水旺、李界榮業於偵查中及第一審審理
中受合法訊問，供述明確，原審未再傳訊，按之刑事訴訟法第一百九十六條之規定，
並不違法。至上訴人甲○○所稱：「阿輝」之人，年籍住所均不明確，顯無調查之可
能，原審未予查傳，均與刑事訴訟法第三百七十九條第十款規定之違法情形不相適合
。而量刑之輕重，乃事實審法院之職權，原審審酌刑法第五十七條規定之一切情狀，
量處上訴人丙○○有期徒刑壹年，並未逾越法定刑之範疇，又無濫用量刑權限之違法
情形，自均不得任意指摘，執為適法之第三審上訴理由。依前開說明，其上訴均違背
法律上之程式，應予駁回。
據上論結，應依刑事訴訟法第三百九十五條前段，判決如主文。
中      華      民      國    八十六    年      九      月    二十五    日
                              最高法院刑事第六庭
                                  審判長法官  黃  劍  青
                                        法官  劉  敬  一
                                        法官  林  增  福
                                        法官  林  文  豐
                                        法官  邵  燕  玲
      右正本證明與原本無異
                                              書  記  官
中      華      民      國    八十六    年      十      月      三      日
